---
title: "Introduction to SA23204189"
author: "Zheyu Li"
date: "2023-12-04"
output: rmarkdown::html_vignette
vignette: >
  %\VignetteIndexEntry{Introduction to SA23204189}
  %\VignetteEngine{knitr::rmarkdown}
  %\VignetteEncoding{UTF-8}
---

## Overview

X是一组独立同分布的柯西变量，R包 __SA23204189__ 实现了对该柯西分布两参数的点估计和区间估计。在Rcpp部分，我们利用顺序统计量方法，实现了在尺度参数$\lambda$未知的情况下，对位置参数$\mu$的点估计，以及在位置参数$\mu$未知的情况下，对尺度参数$\lambda$的点估计。在R部分，我们利用逆矩估计方法，实现了在尺度参数$\lambda$已知的情况下，对位置参数$\mu$的点估计和区间估计，以及在位置参数$\mu$已知的情况下，对尺度参数$\lambda$的点估计和区间估计。

## 1.利用顺序统计量方法的点估计

### 1.1 位置参数和尺度参数的点估计（另一个参数未知）

柯西分布的分布函数值$F(\mu)=\frac{1}{2},F(\mu-\lambda)=\frac{1}{4},F(\mu+\lambda)=\frac{3}{4}$。基于以上性质，可以对$\mu$和$\lambda$提出几种常见的分位数估计：

(1)$\hat{\mu}=X_{\frac{1}{2}}$;

(2)$\hat{\mu}=\frac{1}{2}\big(X_{\frac{1}{4}}+X_{\frac{3}{4}}\big)$;

(3)$\hat{\lambda}=X_{\frac{3}{4}}-X_{\frac{1}{2}}$;

(4)$\hat{\lambda}=X_{\frac{1}{2}}-X_{\frac{1}{4}}$;

(5)$\hat{\lambda}=\frac{1}{2}\big(X_{\frac{3}{4}}-X_{\frac{1}{4}}\big)$.

对一般的分位数估计的无偏性、相合性和渐近正态性，我们有以下定理：

__定理1.1__ 如果一个连续分布$F$的p分位数为$x_p(F)$，且变量$k_n$满足$\lim_{n\rightarrow\infty} \frac{k_n}{n}=p$，则

(1)$X_{(k_n)}$为$x_p(F)$的渐近无偏估计；

(2)$X_{(k_n)}$为$x_p(F)$的强相合估计。

### 1.2 代码实现

```{r,include=FALSE}
library(SA23204189)
```

下面这个函数利用顺序统计量，在尺度参数$\lambda$未知的情况下对位置参数$\mu$进行点估计。

```{r,eval=FALSE}
NumericVector Cauchy_paraest_mu(NumericVector x, int a) {
   int mu_hat;
  
   if(a==1){
     mu_hat = quantile(x,0.5);
   }
   else if(a==2){
     mu_hat = 0.5*(quantile(x,0.25)+quantile(x,0.75));
   }
   
   return mu_hat;
}
```

下面这个函数利用顺序统计量，在位置参数$\mu$未知的情况下对尺度参数$\lambda$进行点估计。

```{r,eval=FALSE}
NumericVector Cauchy_paraest_lambda(NumericVector x, int b) {
   int lambda_hat;
  
   if(b==1){
     lambda_hat = quantile(x,0.75)-quantile(x,0.5);
   }
   else if(b==2){
     lambda_hat = quantile(x,0.5)-quantile(x,0.25);
   }
   else if(b==3){
     lambda_hat = 0.5*(quantile(x,0.75)-quantile(x,0.25));
   }
   
   return lambda_hat;
}
```


## 2.利用逆矩估计法的点估计和区间估计

### 2.1 逆矩估计法的简单介绍

逆矩估计法的大体思路如下：若$X_1,X_2,\cdots,X_n$为从一个含有未知参数的分布中取出的一组独立样本，一般来说，这些样本的分布与未知参数有关。现对每个样本进行同一种变换得到另一组样本$Y_1,Y_2,\cdots,Y_n$，使得变换后的样本分布与这个未知参数无关（或者说$Y_i$为一个枢轴变量）。这样新样本的总体矩不依赖于未知参数，但是样本矩依赖于未知参数，让总体矩等于样本矩，就可以得到未知参数的一个估计。逆矩估计既可以对未知参数参数进行点估计，也可应用于未知参数的区间估计。

现考虑取自柯西分布$Cau(\mu,\lambda)$的n个独立样本$X_1,X_2,\cdots,X_n$，下面用逆矩估计方法分别讨论对$\lambda$和$\mu$的估计。

### 2.2 对位置参数的估计（尺度参数已知）

#### 2.2.1 估计方法的介绍

记随机变量$Y_i=F_X^{-1}(X_i)=\frac{1}{2}+\frac{1}{\pi}\arctan 
\Big(\frac{X_i-\mu}{\lambda}\Big),i=1,2,\cdots,n$，则$Y_i$独立同分布于均匀分布$U(0,1)$，显然$Y_i$的分布不依赖于未知参数$\mu$，那么由逆矩估计的思想，$Y_i$的一阶样本矩等于均匀分布$U(0,1)$的期望，即
\begin{equation*}
    \frac{1}{n}\sum_{i = 1}^{n}  Y_i= \frac{1}{n}\sum_{i = 1}^{n} \Bigg[\frac{1}{2}+\frac{1}{\pi}\arctan 
    \Big(\frac{X_i-\mu}{\lambda}\Big) \Bigg]=\frac{1}{2},
\end{equation*}
或者说
\begin{equation*}
    \sum_{i = 1}^{n} \arctan 
    \Big(\frac{X_i-\mu}{\lambda}\Big) =0.
\end{equation*}

为了继续进行$\mu$的点估计和区间估计，我们引入以下两个引理：

__引理2.1__ 若$Y_1,Y_2,\cdots,Y_n$独立同分布于均匀分布$U(0,1)$，则
    \begin{equation*}
        -2\sum_{i = 1}^{n} \ln Y_i \sim \chi^2(2n) .
    \end{equation*}

__引理2.2__ 

(1)关于实数$\mu$的方程
\[
g(\mu)=\sum_{i = 1}^{n} \arctan 
\Big(\frac{X_i-\mu}{\lambda}\Big) =0.
\]
有且仅有一个实数根。

(2)对任意的$a>0$，关于实数$\mu$的方程
\[
h(\mu)=-2 \sum_{i = 1}^{n} \ln \Bigg[ \frac{1}{2}+\frac{1}{\pi}\arctan 
\Big(\frac{X_i-\mu}{\lambda}\Big)\Bigg] =a.
\]
有且仅有一个实数根。

于是根据上面这些引理，我们有以下结论：

(1)尺度参数$\mu$的点估计$\hat{\mu}$就是方程$g(\mu)=0$的实数根。

(2)尺度参数$\mu$的$1-\alpha$置信区间为$[\hat{\mu_1},\hat{\mu_2}]$，
其中$\hat{\mu_1},\hat{\mu_2}$分别为方程$h(\mu)=\chi_{\alpha/2}^2(2n)$和方程
$h(\mu)=\chi_{1-\alpha/2}^2(2n)$的实根。

#### 2.2.2 代码实现

下面这个函数利用逆矩估计，在尺度参数$\lambda$已知的情况下对位置参数$\mu$进行点估计。

```{r,eval=FALSE}
Cauchy_paraest_IME_mu<-function(x,lambda){
  f<-function(mu){
    sum(atan((x-mu)/lambda))
  }
  
  xmin<-min(x)
  xmax<-max(x)
  uniroot(f,c(xmin,xmax))$root
}
```

下面这个函数利用逆矩估计，在尺度参数$\lambda$已知的情况下对位置参数$\mu$进行区间估计。

```{r,eval=FALSE}
Cauchy_intervalparaest_IME_mu<-function(x,lambda,alpha){
  f<-function(mu){
    -2*sum(log(0.5+1/pi*atan((x-mu)/lambda)))
  }
  
  xmin<-min(x)
  xmax<-max(x)
  n<-length(x)
  
  f1<-function(mu){
    f(mu)-qchisq(alpha/2,2*n)
  }
  
  f2<-function(mu){
    f(mu)-qchisq(1-alpha/2,2*n)
  }
  
  mu1_hat<-uniroot(f1,c(xmin,xmax))$root
  mu2_hat<-uniroot(f2,c(xmin,xmax))$root
  c(mu1_hat,mu2_hat)
}
```

### 2.3 对尺度参数的估计（位置参数已知）

#### 2.3.1 估计方法的介绍

（1）点估计

事先给定一个合适大小的常数$C>0$，记随机变量
\begin{equation*}
    Y_i=\begin{cases}
        1,\quad |X_i-\mu|\leq C \\
        0,\quad |X_i-\mu|>C
    \end{cases}
    ,\quad i=1,2,\cdots,n
\end{equation*}
则$Y_i$独立同分布于两点分布$B(1,p)$，其中
\begin{equation*}
    p=P(|X_i-\mu|\leq C)=\frac{2}{\pi}\arctan \frac{C}{\lambda},
\end{equation*}
尽管此处$Y_i$的分布依然依赖于未知参数$\lambda$，但是依然可以借助逆矩估计的思想得出，
$Y_i$的一阶样本矩等于两点分布$B(0,p)$的期望，即
\begin{equation*}
    \frac{1}{n} \sum_{i = 1}^{n} Y_i =  \frac{2}{\pi}\arctan \frac{C}{\lambda}.
\end{equation*}
于是得到$\lambda$的一个点估计 
\begin{equation*}
    \hat{\lambda}=\frac{C}{\tan\Big( \frac{\pi}{2n} \sum_{i = 1}^{n} Y_i \Big)}.
\end{equation*}
并作以下规定：当$\sum_{i = 1}^{n} Y_i =n$时，$\hat{\lambda}=0$；
当$\sum_{i = 1}^{n} Y_i =0$时，$\hat{\lambda}=+\infty$。实际应用中，若
出现$\sum_{i = 1}^{n} Y_i$接近0或者接近n的情况，往往分别说明常数$C$取得太小或者太大，
可以重新调整常数$C$的大小再次进行估计。

（2）区间估计

为了用上述方法得到$\lambda$的区间估计，我们引入以下定理：

__引理2.2__ 若$X_1,X_2,\cdots,X_n$为从两点分布$B(1,p)$中取出的独立样本，其中$p$为未知参数，则
    参数$p$的$1-\alpha$区间估计为$[\hat{p_1},\hat{p_2}]$，其中
\begin{equation*}
    \hat{p_1}=\frac{1}{1+\frac{n-x_0+1}{x_0} F_{1-\alpha_1}\big(2(n-x_0+1),2x_0\big)},
\end{equation*}
\begin{equation*}
    \hat{p_2}=\frac{\frac{x_0+1}{n-x_0} F_{1-\alpha_2}\big(2(x_0+1),2(n-x_0)\big)}{1+\frac{x_0+1}{n-x_0} F_{1-\alpha_2}\big(2(x_0+1),2(n-x_0)\big)}.
\end{equation*}
其中$x_0=\sum_{i = 1}^{n} X_i$，$\alpha_1,\alpha_2$为非负实数且$\alpha_1+\alpha_2=\alpha$，
$F_{\alpha}(m_1,m_2)$是参数为$m_1,m_2$的F分布的$\alpha$左分位数，特别地

当$x_0=0$时，取$\hat{p_1}=0,\hat{p_2}=\frac{F_{1-\alpha}(2n)}{n+F_{1-\alpha}(2n)}$；

当$x_0=n$时，取$\hat{p_1}=\frac{n}{n+F_{1-\alpha}(2n)},\hat{p_2}=1$.

根据以上引理，我们记$y_0=\sum_{i=1}^{n} Y_i$，当$y_0\neq 0$或$n$时，记
\begin{equation*}
    p_1=\frac{1}{1+\frac{n-y_0+1}{y_0} F_{1-\alpha_1}\big(2(n-y_0+1),2y_0\big)},
\end{equation*}
\begin{equation*}
    p_2=\frac{\frac{y_0+1}{n-y_0} F_{1-\alpha_2}\big(2(y_0+1),2(n-y_0)\big)}{1+\frac{y_0+1}{n-y_0} F_{1-\alpha_2}\big(2(y_0+1),2(n-y_0)\big)}.
\end{equation*}
解不等式$p_1\leq \frac{2}{\pi}\arctan \frac{C}{\lambda}\leq p_2$
就可以得到$\lambda$的$1-\alpha$的区间估计$[\hat{\lambda_1},\hat{\lambda_2}]$，
其中
\begin{equation*}
    \hat{\lambda_1}=\frac{C}{\tan \big(\frac{\pi}{2} p_2\big)},
\end{equation*}
\begin{equation*}
    \hat{\lambda_2}=\frac{C}{\tan \big(\frac{\pi}{2} p_1\big)}.
\end{equation*}

当$y_0=0$时，取$\hat{\lambda_1}=\frac{C}{\tan \big( \frac{\pi}{2} \frac{F_{1-\alpha}(2n)}{n+F_{1-\alpha}(2n)} \big)}$, $\hat{\lambda_2}=+\infty$；

当$y_0=n$时，取$\hat{\lambda_1}=0$, $\hat{\lambda_2}=\frac{C}{\tan\big(\frac{\pi}{2}\frac{1}{n+F_{1-\alpha}(2n)} \big)}$.

#### 2.3.2 代码实现

下面这个函数利用逆矩估计，在位置参数$\mu$已知的情况下对尺度参数$\lambda$进行点估计。

```{r,eval=FALSE}
Cauchy_paraest_IME_lambda<-function(x,mu,C){
  y<-as.numeric(abs(x-mu)<=C)
  stopifnot(sum(y)>0&&sum(y)<length(x))
  n<-length(x)
  C/tan(pi*sum(y)/(2*n))
}
```

下面这个函数利用逆矩估计，在位置参数$\mu$已知的情况下对尺度参数$\lambda$进行区间估计。

```{r,eval=FALSE}
Cauchy_intervalparaest_IME_lambda<-function(x,mu,C,alpha1,alpha2){
  y<-as.numeric(abs(x-mu)<=C)
  stopifnot(sum(y)>0&&sum(y)<length(x))
  
  n<-length(x)
  y0<-sum(y)
  
  p1<-1/(1+(n-y0+1)/y0*qf(1-alpha1,2*(n-y0+1),2*y0))
  p2<-1-1/(1+(y0+1)/(n-y0)*qf(1-alpha2,2*(y0+1),2*(n-y0)))
  
  lambda1_hat<-C/tan(pi*p2/2)
  lambda2_hat<-C/tan(pi*p1/2)
  c(lambda1_hat,lambda2_hat)
}
```

## 3.几种估计方法的模拟和比较

我们生成$n=10,50,200,1000$的四组服从$Cau(0,1)$的独立同分布随机变量$X_1,X_2,X_3,X_4$，并且用不同的估计方法来生成位置参数和尺度参数的点估计和区间估计，并进行比较：

```{r}
set.seed(5)
x1<-rcauchy(10)
x2<-rcauchy(50)
x3<-rcauchy(200)
x4<-rcauchy(1000)

mu<-0
lambda<-1
C<-1.5
alpha<-0.05
alpha1<-alpha2<-0.025

order_mu_est<-c(Cauchy_paraest_mu(sort(x1),2),Cauchy_paraest_mu(sort(x2),2),Cauchy_paraest_mu(sort(x3),2),Cauchy_paraest_mu(sort(x4),2))

order_lambda_est<-c(Cauchy_paraest_lambda(sort(x1),3),Cauchy_paraest_lambda(sort(x2),3),Cauchy_paraest_lambda(sort(x3),3),Cauchy_paraest_lambda(sort(x4),3))

IME_mu_est<-c(Cauchy_paraest_IME_mu(x1,lambda),Cauchy_paraest_IME_mu(x2,lambda),Cauchy_paraest_IME_mu(x3,lambda),Cauchy_paraest_IME_mu(x4,lambda))

IME_lambda_est<-c(Cauchy_paraest_IME_lambda(x1,mu,C),Cauchy_paraest_IME_lambda(x2,mu,C),Cauchy_paraest_IME_lambda(x3,mu,C),Cauchy_paraest_IME_lambda(x4,mu,C))

IME_mu_intervalest<-matrix(c(Cauchy_intervalparaest_IME_mu(x1,lambda,alpha),Cauchy_intervalparaest_IME_mu(x2,lambda,alpha),Cauchy_intervalparaest_IME_mu(x3,lambda,alpha),Cauchy_intervalparaest_IME_mu(x4,lambda,alpha)),nrow=2)

IME_lambda_intervalest<-matrix(c(Cauchy_intervalparaest_IME_lambda(x1,mu,C,alpha1,alpha2),Cauchy_intervalparaest_IME_lambda(x2,mu,C,alpha1,alpha2),Cauchy_intervalparaest_IME_lambda(x3,mu,C,alpha1,alpha2),Cauchy_intervalparaest_IME_lambda(x4,mu,C,alpha1,alpha2)),nrow=2)
```

1.$mu$基于顺序统计量的点估计
```{r}
order_mu_est
```

2.$mu$基于逆矩估计法的点估计
```{r}
IME_mu_est
```

3.$mu$基于逆矩估计法的区间估计
```{r}
IME_mu_intervalest
```

4.$lambda$基于顺序统计量的点估计
```{r}
order_lambda_est
```

5.$lambda$基于逆矩估计法的点估计
```{r}
IME_lambda_est
```

6.$lambda$基于逆矩估计法的区间估计
```{r}
IME_lambda_intervalest
```

可以看出，各种估计方法都有不错的效果，且随着样本个数的增加，估计的效果会更好。
